---
title: 'Recogidas OSL para la Unidad de Calidad: Reparto por tipo de centro'
author: J. J. Merelo, Nuria Rico Castro, Manuel Cogolludo Vallejo, Renato Luis Ramírez
  Rivero, José Alonso Arias
date: "18/12/2015"
output: pdf_document
---

#Recogidas de la OSL para la Unidad de Calidad: origen 

```{r, echo=FALSE}
library(ggplot2)
recogidas <- read.csv('recogidas-lugar.csv')
```

El gráfico siguiente muestra las recogidas acumuladas a lo largo de los años. Una "recogida" corresponde a un grupo homogéneo de material informático. Como el campo de lugar de recogida no está normalizado, se han buscado palabras comunes como "Facultad", "Escuela" o "Centro" para asignar las recogidas en cuatro categorías. Las que no están en ninguna otra categoría se asignan a servicios centrales. 


```{r, echo=FALSE}
ggplot(data=recogidas, aes(x=Año,y=Recogidas,color=Lugar,group=Lugar))+geom_line()+geom_point()
```

Las Escuelas y Facultades con más recogidas se han separado, aunque en algunos casos (Políticas y Sociología) sólo tienen recogidas en dos años, el 2013 y 2015. En general, como se ve, la mayoría de los apartados permanecen más o menos constantes o varían relativamente poco a lo largo de los años, mientras que los Servicios Centrales son los que aumentan regularmente, hasta el punto de tener más de 100 recogidas este año. 

Todos los datos de este informe están también disponibles, como este mismo informe, en [el repositorio de la OSL](http://github.com/oslugr/recogidas). Las solicitudes de recogida están disponibles públicamente, así como las entregas y donaciones.
